【裁判字號】    99,交聲,640
【裁判日期】    990527
【裁判案由】    違反道路交通管理處罰條例聲明異議
【裁判全文】
臺灣士林地方法院交通事件裁定         99年度交聲字第640號
原處分機關  臺北市交通事件裁決所
異  議  人
即受處分人  乙○○
上列異議人即受處分人因違反道路交通管理處罰條例案件，對於
臺北市交通事件裁決所於民國99年4 月16日所為之處分（北市裁
罰字第裁22-AEX671597號）不服，聲明異議，本院裁定如下：
    主  文
異議駁回。
    理  由
一、按汽車駕駛人飲用酒類或其他類似物後其吐氣所含酒精濃度
    超過每公升0.25毫克或血液中酒精濃度超過百分之0.05以上
    者，不得駕車，道路交通安全規則第114 條第2 款定有明文
    。又汽車駕駛人，駕駛汽車經測試檢定酒精濃度超過規定標
    準者，處新臺幣（下同）15,000元以上60,000元以下罰鍰，
    並當場移置保管該汽車及吊扣其駕駛執照1 年，道路交通管
    理處罰條例第35條第1 項第1 款亦定有明文。
二、原處分意旨略以：異議人即受處分人乙○○於民國99年2 月
    11日晚間11時28分許，駕駛車牌號碼DT-1013 號自用小客車
    ，行經臺北市○○街（東向西）、南湖大橋下，經警舉發「
    汽車駕駛人酒精濃度超過標準」之違規，依道路交通管理處
    罰條例第35條第1 項第1 款、第24條第1 項第2 款之規定，
    處罰鍰34,500元，吊扣駕駛執照12個月，並施以道安講習等
    語。
三、聲明異議意旨略以：當時伊乘坐車號DT-1013 號車輛後座食
    用晚餐，員警突然聞到伊食物中有中藥米酒調配燒酒雞之湯
    麵，即要求伊下車實行酒測，然伊非駕駛人卻受酒測而需繳
    納3 萬元罰鍰，實感員警因績效而濫權過當，已侵害老百姓
    權益，爰此聲明異議云云。
四、經查：
  (一)證人即查獲本件違規之臺北市政府警察局內湖分局交通分隊
    員警甲○○到庭證稱：當天伊在南湖大橋下往汐止方向執行
    局辦酒測勤務，快11點時，伊見車號DT-1013 號自小客車從
    康寧路3 段走南湖大橋旁引道右轉往潭美街方向，該自小客
    車剛完成右轉後，馬上停靠路旁，並熄掉大燈，伊見到異議
    人從駕駛座下車，未曾在路邊停留，而直接沿逆時鐘方向走
    到右後座上車，過幾秒後，該車大燈開關數次，便往潭美街
    方向駛離，伊見狀便上前攔停該車，當時駕駛人係1 位女性
    ，然伊明確目擊下車走到右後座上車之人為異議人，當時伊
    於異議人身上聞到酒味，且異議人面帶酒容，伊便請異議人
    進行酒測，並確定異議人飲酒之時地，且根據異議人之陳述
    取締當時已飲酒超過15分鐘，而取締當時異議人在吃1 碗類
    似麵線的東西，並非燒酒雞，因為食物裡面沒有酒味，又伊
    目擊當時離異議人直線距離10公尺，中間無任何障礙物，現
    場有照明，視線良好等語（見本院卷第17頁背面至第18頁背
    面），經核證人就其目擊異議人違規情節及舉發經過敘述詳
    確，亦經具結，並無瑕疵，顯非一般憑空捏造證詞可擬，且
    證人與異議人原不相識，兩人間並無怨恨仇隙，故證人要無
    設詞誣陷異議人違規，進而招致偽證重罪之可能及必要，況
    經本院當庭勘驗現場光碟後，可知異議人於警方談話之際，
    手上持有1 碗食物，並於談話間持續食用該食物，該食物狀
    似麵線糊狀（見本院卷第18頁背面），亦與證人前開證詞大
    致相符，是其證詞應屬可信，此外，復有酒測值單影本1 張
    在卷可憑（見本院卷第5 頁），綜上，足認異議人確有酒後
    駕車之違規行為，並於發現員警時立即下車變換座位，企圖
    藉此躲避警方取締，嗣仍遭警方攔停進行酒精測試，其酒精
    濃度高達0.48MG/L之事實，應堪以認定，異議人辯稱並未駕
    車云云，顯屬卸責之詞，不足採信。
  (二)至異議人又辯以：伊當時坐在後座食用燒酒雞，並無飲酒云
    云，然經案發當時前開車輛為異議人所駕駛一節，業如前述
    ，異議人雖稱進行酒精檢測前正在食用燒酒雞云云，然證人
    甲○○已明確證稱當時異議人手上拿有1 碗類似麵線的東西
    ，但並無酒味等語，且經本院當庭勘驗錄影光碟，亦與證人
    所述大致相符，均無法證明異議人當時所食用之食物含有酒
    精成分，況證人甲○○於取締當時已向異議人確認飲酒之時
    間，經異議人陳稱已超過15分鐘後始進行檢測等情，亦經證
    人證稱如前，自難認異議人遭測得酒精濃度0.48MG/L係因現
    場食用燒酒雞所致，且果若異議人當時食用之食物內確含有
    酒精成分，何以當場未告知取締員警，而仍於取締過程中持
    續食用該食物，顯與一般經驗法則相悖，更徵其所辯不實，
    自難採信。
五、綜上所述，異議人確有駕駛車牌號碼DT-1013 號號自用小客
    車，於上揭時地，經員警舉發「汽車駕駛人酒精濃度超過標
    準」之違規事實，原處分機關依道路交通管理處罰條例第35
    條第1 項第1 款、第24條第1 項第2 款之規定，裁處罰鍰34
    ,500 元 ，吊扣駕駛執照12個月，並施以道安講習，核無違
    誤，本件異議為無理由，應予駁回。
據上論斷，應依道路交通案件處理辦法第19條，裁定如主文。
中    華    民    國    99    年    5     月    27    日
                        交通法庭法  官  劉育琳
以上正本證明與原本無異。
如不服本裁定應於裁定送達後 5日內向本院提出抗告狀。
                                書記官  朱宮瑩
中    華    民    國    99    年    5     月    27    日

司法院資訊處製作；財團法人民間司法改革基金會備份。
